【裁判字號】    95,交聲,511
【裁判日期】    951130
【裁判案由】    違反道路交通管理處罰條例聲明異議
【裁判全文】
臺灣士林地方法院交通事件裁定         95年度交聲字第511號
原處分機關  交通部公路總局臺北區監理所基隆監理站
異  議  人  甲○○
即受處分人
上列異議人即受處分人因違反道路交通管理處罰條例案件，對於
交通部公路總局臺北區監理所基隆監理站95年7 月3 日基監營裁
字第裁42-A3L223310號裁決聲明異議（原舉發案號：臺北市政府
警察局舉發違反道路交通管理事件通知單北市警交大字第A3L223
310 號），本院裁定如下：
    主  文
異議駁回。
    理  由
一、按汽車停車時，在設有殘障者專用停車標誌處所，非殘障用
    車不得停放；汽車駕駛人停車時，於身心障礙專用停車位違
    規停車者，處新臺幣（下同）600 元以上1,200 元以下罰鍰
    ，道路交通安全規則第112 條第1 項第5 款、道路交通管理
    處罰條例第56條第1 項第10款分別定有明文。次按違規佔用
    路邊停車場專用停車位者，由交通勤務警察、依法令執行交
    通稽查任務人員或交通助理人員依道路交通管理處罰條例第
    56 條 規定辦理，身心障礙者專用停車位設置管理辦法第14
    條第1 項亦有明定。
二、原處分意旨略以：本件異議人即受處分人甲○○於民國95年
    4 月8 日晚上7 時22分許，將其所有車牌號碼8C-7036 號自
    小客車停放於臺北市○○區○○街100 號對面劃設之身心障
    礙者專用停車位停車格內，為臺北市政府警察局交通警察大
    隊發現並舉發其有「於身心障礙專用停車位違規停車」之違
    規，依道路交通管理處罰條例第56條第1 項第10款規定，裁
    處異議人罰鍰1,200 元。
三、聲明異議意旨略以：因舉發地點之身心障礙專用停車位告示
    牌放置地點位於停車格旁邊施工工地圍籬上，並非明顯易見
    之處，致異議人停車時未能發現該殘障專用車位告示而違規
    停車，爰依法聲明異議云云。
四、經查：異議於前揭時間、地點，將其所有之車號8C-7036 號
    自小客車停放於身心障礙者專用停車位停車格內，而經臺北
    市政府警察局交通警察大隊員警掣單舉發乙節，業據異議人
    於聲明異議狀中自承無誤，復有舉發照片4 幀附卷可稽，其
    確有違規停車之事實，堪以認定。至異議人雖另稱主管機關
    就該「身心障礙者專用停車位」標誌牌設置位置不當云云，
    惟查，異議人違規停車處所，不僅設有身心障礙者專用停車
    位標誌牌告知，其格位亦畫有藍色線與一般停車格做區分，
    並於停車格地面繪製白色輪椅標誌以供汽車駕駛人辨識，有
    臺北市政府警察局交通警察大隊95年8 月1 日北市警交大字
    第09533250200 號函檢附之舉發照片、停車格照片及該處所
    設之「身心障礙者專用停車位」標誌牌與該停車格相對位置
    照片共4 幀在卷可稽，尚難認有何標示不清之情形，異議人
    於停車之際，自應先詳細勘查停車地點是否為合法之停車處
    所，始能停放。故異議人辯稱因該殘障停車位標誌設置位置
    不明顯，致其未遵守該前開標線、標誌設施停放車輛云云，
    顯不足採。
五、綜上所述，異議人確有於前開時間、地點，於身心障礙專用
    停車位違規停車之違規行為，原處分機關以異議人違反道路
    交通管理處罰條例第56條第1 項第10款規定，裁處異議人罰
    鍰1,200 元，於法核無違誤，本件異議為無理由，應予駁回
    。
據上論斷，應依道路交通案件處理辦法第19條，裁定如主文。
中    華    民    國    95    年    11    月    30    日
                  交通法庭法  官  馬傲霜
以上正本證明與原本無異。
如不服本裁定，應於裁定送達後5日內向本院提出抗告狀。
                          書記官  陳玉瓊
中    華    民    國    95    年    11    月    30    日


司法院資訊處製作；財團法人民間司法改革基金會備份。
